ACORDAO-COMPLETO-2517772

ACÓRDÃO DE RELAÇÃO

ACÓRDÃO DE RELAÇÃO 18534/2021 ATA 39/2021 - PRIMEIRA CÂMARA

Acórdão 18534/2021-TCU-Primeira Câmara
VISTOS e relacionados estes autos relativos à admissão de Benedito Ferreira Gama nos quadros da Empresa Brasileira de Correios e Telégrafos e submetido a este Tribunal para fins de registro.
Considerando que as análises empreendidas na fase de instrução revelam a irregularidade caracterizada pela contratação do empregado após a expiração do prazo improrrogável do concurso público regido pelo Edital 11/2011;
Considerando que, por força de ordem judicial, proferida na Reclamação Trabalhista 0000976-04.2017.5.10.0003 pela 3ª Vara do Trabalho de Brasília - DF, o interessado em tela teve autorizada sua nomeação e posse em emprego público mesmo após expirada a validade do concurso público regido pelo Edital 11/2011;
Considerando que referida deliberação, que deu provimento a pedido do interessado relativo a seu direito à convocação para exames médicos e consequente nomeação e posse, transitou em julgado em 24/7/2018; 
Considerando que a validade do certame regido pelo Edital 11/2011 expirou em 13/12/2014 e que a admissão do (s) interessado (s) ocorreu em 19/3/2018;
Considerando que o princípio da independência das instâncias possibilita que o TCU decida de forma autônoma sobre as questões que lhes são afetas, sem a necessária vinculação às eventuais manifestações judiciais;
Considerando que, embora no caso concreto dos autos o TCU não possa expedir determinação à Empresa Brasileira de Correios e Telégrafos visando à cessação do pagamento dos correspondentes salários em respeito à decisão judicial prolatada, cabe a esta Corte de Contas, no âmbito de sua competência constitucional, pronunciar-se quanto ao mérito da (s) admissão (ões) , de acordo com a jurisprudência prevalecente acerca do assunto em debate;
Considerando que o (s) ato (s) de admissão emitido (s) nessas circunstâncias deve (m) ser considerado (s) ilegal (is) , com negativa de registro, sem prejuízo de que a relação contratual seja mantida enquanto permanecer hígida a decisão judicial, conforme o entendimento extraído do Acórdão 1106/2020-TCU-Plenário e a pacificada jurisprudência sobre o tema desta Corte (a exemplo, acórdãos 11081/202, 11054/2021, 10964/2021, 5134/2021, 5048/2021 - TCU - 2ª Câmara e 14361/2021, 11727/2021, 11726/2021, 11052/2021, 10994/2021, 8137/2021, 10728/2021, 4829/2021 - TCU - 1ª Câmara, dentre outros) ;
Considerando que este Tribunal, por meio do Acórdão 1414/2021-TCU-Plenário (relator: Ministro Walton Alencar Rodrigues) , fixou entendimento no sentido da possibilidade de apreciação de ato sujeito a registro mediante relação, na forma do art. 143, inciso II, do Regimento Interno do TCU, nas hipóteses em que a ilegalidade do ato decorra exclusivamente de questão jurídica de solução já pacificada na jurisprudência desta Corte de Contas;
Considerando que o (s) ato (s) em questão foi (ram) disponibilizado (s) ao TCU há menos de 5 (cinco) anos, não lhe (s) sendo aplicável, assim, a nova orientação do STF consubstanciada no RE 636.553/RS;
Considerando, por fim, os pareceres convergentes da unidade técnica instrutiva e do Ministério Público,
ACORDAM os Ministros do Tribunal de Contas da União, reunidos em sessão da Primeira Câmara, com fundamento nos artigos 1º, inciso V, e 39, inciso II, da Lei 8.443/1992, c/c com o artigo 259, inciso I, e na forma do artigo 143, inciso III, ambos do Regimento Interno, em:
a) considerar ilegal o ato constante da peça 3, relativo à admissão de Benedito Ferreira Gama, negando-lhe o registro correspondente, nos termos do art. 260, § 1º, do Regimento Interno desta Corte de Contas;
b) dar ciência desta deliberação ao órgão de origem e ao interessado; e
c) arquivar os presentes autos.
1. Processo TC-Processo 040.057/2021-6 (ATOS DE ADMISSÃO) 
	1.1. Interessado: Benedito Ferreira Gama (XXX.177.053-XX) .
	1.2. Órgão/Entidade: Empresa Brasileira de Correios e Telegrafos - Ect.
	1.3. Relator: Ministro-Substituto Augusto Sherman Cavalcanti.
	1.4. Representante do Ministério Público: Procuradora-Geral Cristina Machado da Costa e Silva.
	1.5. Unidade Técnica: Secretaria de Fiscalização de Integridade de Atos e Pagamentos de Pessoal e de Benefícios Sociais (Sefip) .
	1.6. Representação legal: não há.

Primeira Câmara

Benedito Ferreira Gama (XXX.177.053-XX).

AUGUSTO SHERMAN

não há.

ATOS DE ADMISSÃO (ADS)

Secretaria de Fiscalização de Integridade de Atos e Pagamentos de Pessoal e de Benefícios Sociais (Sefip).